【裁判字號】    90,附民,384
【裁判日期】    900807
【裁判案由】    業務侵占
【裁判全文】
臺灣高雄地方法院刑事附帶民事訴訟判決              九十年度附民字第三八四號
    原      告  旭泉企業有限公司
    法定代理人  乙○○
    被      告  甲○○
右當事人間因本院九十年度易字第一八五三號業務侵占案件，經原告提起附帶民事訴
訟，請求損害賠償，本院判決如左：
    主  文
被告應給付原告新臺幣參佰零參萬壹仟肆佰壹拾陸元，及自民國九十年七月二十五日
起至清償日止，按週年利率百分之五計算之利息。
本判決於原告以新臺幣壹佰萬元為被告供擔保後，得假執行。
    事  實
甲、原告方面：
一、聲明：如主文所示。
二、陳述：
  (一)被告甲○○原任職於高雄縣仁武鄉○○○街一八七號即原告旭泉企業有限公司，
    擔任配送酒類、飲料等貨物兼收款員一職，為從事業務之人，平日除負責配送酒
    類、飲料予定購之客戶外，並代原告向客戶收取貨款。嗣於民國八十九年一月間
    起至八十九年七月間止，被告依循往例，將酒類、飲料配送予訂購之客戶，並代
    原告向客戶收取貨款後，竟基於意圖為自己不法所有之概括犯意，連續將上開貨
    款侵占入己，並陸續用於其日常生活所需，合計侵占新臺幣（下同）三百零三萬
    一千四百十六元，迨原告法定代理人乙○○向客戶查證後始發覺上開情事。
  (二)被告所為，顯已侵害原告之財產權，原告自得依民法第一百八十四條第一項前段
    之規定，請求被告賠償其損害。
三、證據：提出被告侵占款項之收款明細表影本二十紙為證。
乙、被告方面：
    同意原告之請求，並對原告主張之事實不爭執，其餘無任何聲明及陳述。
    理  由
一、按附帶民事訴訟之判決，應以刑事訴訟判決所認定之事實為據，刑事訴訟法第五
    百條前段定有明文。經查：本件原告起訴主張被告自八十九年一月間起至八十九
    年七月間止，連續侵占其三百零三萬一千四百十六元等事實，業經本院以九十年
    度易字第一八五三號刑事判決認定屬實，並判處被告有期徒刑一年二月在案，原
    告法定代理人復提出與其所述相符之被告侵占款項之收款明細表影本二十紙為證
    ，加以被告於本件審理時，對前揭業務侵占事實不爭執，並同意原告之請求，則
    原告之主張，自堪信為真實。
二、又按因故意不法侵害他人權利者，負損害賠償責任，民法第一百八十四條第一項
    前段定有明文。本件被告既有前開業務侵占犯行，則原告依民法第一百八十四條
    第一項前段之規定，訴請被告賠償三百零三萬一千四百十六元，及自起訴狀繕本
    送達之翌日即九十年七月二十五日起至清償日止，按週年利率百分之五計算之利
    息，即有理由，應予准許。另原告陳明願供擔保，請准宣告假執行，經核並無不
    合，爰酌定如主文所示之擔保金額，併予准許之。
據上論結，本件原告之訴為有理由，應依刑事訴訟法第五百零二條第二項、第四百九
十一條第十款，民事訴訟法第三百九十條第二項，判決如主文。
中      華      民      國    九十      年      八      月      七      日
                              臺灣高雄地方法院刑事第七庭
                                  法  官 劉傑民
右正本證明與原本無異。
如不服本判決，應於送達後十日內，向本院提出上訴狀。
                                  書記官 黃琬婷
中      華      民      國    九十      年      八      月      七      日


司法院資訊處製作；財團法人民間司法改革基金會備份。
